臺灣臺中地方法院普通庭裁定　　　　　　　　　　　　九十一年度秩抗字第二號
　　抗　告　人
　　即被移送人　甲○○
右列抗告人因違反社會秩序維護法案件，不服本院臺中簡易庭於中華民國九十一年九
月二十七日所為第一審裁定（九十一年度中秩字第六四六號）提起抗告，本院普通庭
為第二審裁定如左：
    主  文
抗告駁回。
    事  實
一、甲○○於民國九十一年九月四日晚間九時十分許，在臺中縣太平市○○○路、長
    億六街口，吸食煙毒或麻醉藥品以外之迷幻物品強力膠為警當場查獲，並扣得其
    所有用以吸食強力膠而含有強力膠之塑膠袋一個。
二、案經臺中縣警察局霧峰分局移送本院臺中簡易庭。
    理  由
一、前揭事實業據抗告人即被移送人甲○○於警訊時及本院調查時供承不諱，並有職
    務報告書、臨檢紀錄表、現場圖在卷可參，復有含有強力膠之塑膠袋一個扣案可
    資佐證，抗告人吸食煙毒或麻醉藥品以外之迷幻物品強力膠之事實至為明確。
二、核抗告人所為，係違反社會秩序維護法第六十六條第一款吸食煙毒或麻醉藥品以
    外之迷幻物品強力膠，本院臺中簡易庭依據上開規定裁定抗告人應處罰鍰新臺幣
    （下同）一萬五千元，扣案含有強力膠之塑膠袋一個沒入，並無不當。
三、抗告意旨略以：抗告人並未吸食強力膠，而社會秩序維護法第六十六條屬結果犯
    ，如涉嫌人並未施行該行為則未觸犯該法條，自不得處以罰鍰，而抗告人未經驗
    尿程序，更未因驗尿產生陽性反應，且社會秩序維護法第六十六條之規定罰鍰為
    一萬八千元，今處抗告人一萬五千元亦屬過重云云；又抗告人本人殘障，無工作
    收入，家中四名幼齡子女待養云云，復於本院調查時稱抗告人因無工作，且有四
    名子女，復遭其妻責罵，心情不好方才吸食強力膠，而其所有房屋被其兄拿去貸
    款，遭到拍賣，其兄又置之不理云云。經查：抗告人具狀稱其並未吸食強力膠、
    並未驗尿云云，然抗告人迭於警訊時及本院調查中供承確有吸食強力膠之情事，
    而扣案之塑膠袋內亦確含有強力膠殘留一節，有臺中縣警察局霧峰分局九十一年
    十一月二十一日霧刑字第０九一０一七五０四００號函附之扣案含有強力膠之塑
    膠袋一個可憑，業經本院調查時當庭勘驗屬實，是以抗告人辯以並未吸食強力膠
    云云，尚非可採。且縱以抗告人因無工作且係殘障人士、復有子女待扶養等經濟
    上之壓力等情，仍無解其上開違反社會秩序維護法之事實。本院審酌全部卷證，
    認原審之裁定，認事用法並無違誤，而裁處量罰亦屬允洽，本件抗告人之抗告，
    洵屬無據，為無理由，應予駁回。
據上論斷，依社會秩序維護法第五十八條、第九十二條，刑事訴訟法第四百十二條，
裁定如主文。
中      華      民      國      九十一      年      十二    月    十一  日
                                臺灣臺中地方法院刑事普通庭
                                    審判長法  官  張智雄
                                          法  官  蔡建興
                                          法  官  陳  葳
右正本證明與原本無異。
不得再抗告。
                                          書記官
中      華      民      國      九十一      年      十二    月    十一  日
